【裁判字號】    88,簡上,41
【裁判日期】    890315
【裁判案由】    傷害
【裁判全文】
臺灣苗栗地方法院刑事判決                          八十八年度簡上字第四一號
    公訴人  臺灣苗栗地方法院檢察署檢察官
    上訴人  甲○○
    即被告
右上訴人因傷害案件，不服本院苗栗簡易庭八十八年度苗簡字第四八號，中華民國八
十八年七月三十一日簡易判決（檢察官聲請簡易判決處刑案號：八十七年度偵字第五
七七七號），提起上訴，本院判決如左：
    主  文
上訴駁回。
甲○○緩刑貳年。
    事實及理由
一、本案經本院審理結果，認第一審簡易判決認事用法及量刑均無不當，應予維持，
    並引用第一審簡易判決書記載之事實及理由（如附件）。
二、被告甲○○上訴意旨略以：當日伊所駕車輛係已在慢慢行駛當中，如未即時煞車
    ，則告訴人丙○○現今應受到更大損害，伊既已立即煞車停止，已做到顧及安全
    之最好措施，告訴人所受傷害自非伊所能控制，伊明顯無傷害之行為等語。惟查
    ：
（一）本案之發生經過，究如被告所辯稱，係告訴人於被告已先行發動汽車駛離後，
      方扳住右前車窗，而被告見狀即立即煞車，或如告訴人所指訴，被告於見告訴
      人丙○○向前扳住右前車窗時，猶發動汽車逕行駛離，致使告訴人被拖行十餘
      公尺甫煞停？查前者有案發時正於被告車上之證人即被告之弟周啟宏、及被告
      與告訴人之長子乙○○到庭證稱：被告一見告訴人之舉即煞車，而當時車已經
      走了二十多公尺（分見本院民國八十八年十一月十日及八十九年一月十二日訊
      問筆錄）；後者則經現場目擊之告訴人丙○○之父邱縈燈於警訊中證稱：「當
      時甲○○駕駛之車輛門窗均已上鎖，而丙○○就用手勾住右前座之窗戶，而甲
      ○○仍然將車子開走，而約駕駛了十幾公尺後再停下來。因為丙○○在甲○○
      開車後仍未放手而被拖行了十幾公尺才停下來，而我當時有大聲喊叫說會出人
      命後就停下來。」以及案發時亦在被告車上之被告與告訴人幼子邱承德陳稱有
      見到母親要開車撞父親等語在卷。斟酌證人等所言，顯係各為一造而執其詞，
      尚難憑為有利於被告或告訴人之判斷。
（二）然據告訴人所提卷附之大千綜合醫院八十七年十一月二十八日驗傷單之記載，
      告訴人所受傷勢為左手肘、右膝、右足擦傷，疑似右髖骨骨折，而被告亦不否
      認該傷勢係因當日衝突所造成乙節。是倘如被告所言，伊並未拖行告訴人，而
      係立即煞車，告訴人所受傷勢純係因跌到所致云云，則由告訴人係以手攀右前
      車窗之姿觀之，告訴人當因一上前攀車為被告查覺立即煞車而向右前方仆倒，
      諒不致左手、右足同受有擦傷。衡此可知，被告應係未立即煞車，而係將告訴
      人拖行一段距離後煞停，始可能造成告訴人同受有左手肘、右膝、右足擦傷之
      傷害。故由客觀證據加以判斷，當以告訴人所述案發情狀為真實。則被告上訴
      核無理由，應予駁回。
三、查被告前未曾受有期徒刑以上刑之宣告，有臺灣高等法院檢察署刑案紀錄簡覆表
    在卷可按，因一時失慮，而罹刑典，事後復得告訴人諒解，業據告訴人到庭陳明
    （見本院八十九年三月八日審理筆錄），是被告經此教訓，當知警惕而無再犯之
    虞，本院縱核各情，所宣告之刑，認均以暫不執行為適當，併予宣告緩刑二年，
    以啟自新。
據上論斷，應依刑事訴訟法第四百五十五條之一第三項、第三百七十三條、第三百六
十八條，刑法第七十四條第一款，判決如主文。
本案經檢察官陳佞如到庭執行職務。
中      華      民      國      八十九      年      三    月    十五    日
             臺灣苗栗地方法院刑事庭
                                          審判長法官  賴  淑  敏
                                                法官  林  燦  都
                                                法官  周  淡  怡
右正本證明與原本無異。
本判決不得上訴。
                                              書記官  陳  貴  瑋
中      華      民      國      八十九      年      三    月    十五    日


司法院資訊處製作；財團法人民間司法改革基金會備份。
